---
title: "R Notebook for EMOS. Case study:Brazilian Ecommerce"
output: html_notebook
---
```{r}
library(plyr)
library(tidyverse)
library(ggplot2)
library(dplyr)
library(lubridate)
library(readr)


```

```{r}
customers <- read_csv("olist_customers_dataset.csv")
geolocation <- read_csv("olist_geolocation_dataset.csv")
order_items <- read_csv("olist_order_items_dataset.csv")
order_payments <- read_csv("olist_order_payments_dataset.csv")
order_reviews <- read_csv("olist_order_reviews_dataset.csv")
orders <- read_csv("olist_orders_dataset.csv")
products <- read_csv("olist_products_dataset.csv")
sellers <- read_csv("olist_sellers_dataset.csv")
product_translation <- read_csv("product_category_name_translation.csv")
```

Ερώτηση:Να γράψετε κώδικα που να βρίσκει από πόσοι πελάτες της επιχείρησης έχουν δηλώσει τοποθεσία το Ρίο ντε Τζανέιρο
```{r}
customers %>%
  filter(customer_city=="rio de janeiro"	) %>%
  tally()

```

Ερώτηση:Να βρείτε το όνομα του πελάτη που πραγματοποίησε σε μία παραγγελία την αγορά των περισσότερων προϊόντων
```{r}
customers%>%
  full_join(orders) %>%
  full_join(order_items) %>%
  select(customer_id, order_item_id) %>%
  arrange(desc(order_item_id)) %>%
  
  top_n(1) 



```

Ερώτηση:Να υπολογίσετε το συνολικό κόστος (αγορα+μεταφορικά) των προϊόντων που αγοράστηκαν από το Sao Paolo
```{r}
customers%>%
  filter(customer_city=="sao paulo")%>%
  full_join(orders)%>%
  full_join(order_items)%>%
  mutate(total_value = price + freight_value) %>%
  filter(is.na(total_value)==0) %>%
  summarize(s=sum(order_item_id))
```

Ερώτηση:Να βρείτε τον τρόπο/τρόπους πληρωμής του πελάτη από το Ρίο ντε Τζανέιριο που είχε τις μεγαλύτερες από πλευράς κόστους αγορές
```{r}
customers %>%
  filter(customer_city=="rio de janeiro")%>%
  full_join(orders)%>%
  full_join(order_payments)%>%
  group_by(customer_id, payment_type) %>%
  select(customer_id, payment_type, payment_value) %>%
  summarize(total_payments=sum(payment_value)) %>%
  arrange(desc(total_payments)) %>%
  top_n(1)


  
```

  
Ερώτηση:Να βρείτε σε ποια ημερομηνία πραγματοποιήθηκαν οι περισσότερες αγορές σε μία μέρα
```{r}
orders$order_purchase_timestamp=ymd_hms(orders$order_approved_at)
orders%>%
mutate(y=year(order_approved_at),m=month(order_approved_at),d=day(order_approved_at))%>%
  group_by(y,m,d) %>%
  tally(sort = TRUE)%>%
  arrange(desc(n))


```

Ερώτηση:Να βρείτε σε ποιον μήνα πραγματοποιήθηκε η μεγαλύτερη εισροή εσόδων για την επιχείρηση
```{r}
orders$order_purchase_timestamp=ymd_hms(orders$order_approved_at)
orders%>%
mutate(y=year(order_approved_at),m=month(order_approved_at),d=day(order_approved_at))%>%
  filter(order_status=="delivered")%>%
  inner_join(order_items)%>%
  group_by(m)%>%
  summarize(s=sum(price))%>%
  arrange(desc(s))%>%
  top_n(1)

```

Ερώτηση:Να εμφανίσετε την κατηγορία προϊόντος για κάθε έ
να από τα προϊόντα που δεν παραδόθηκαν και που δεν απεστάλθηκαν
```{r}

orders%>%
  filter(order_status=="canceled")%>%
  full_join(order_items)%>%
  full_join(products)%>%
  select(product_category_name, order_status)
```





Ερώτηση: Ποια ήταν η πόλη του πιο δημοφιλούς(αριθμός πωλήσεων) seller;
```{r}
order_items%>%
  inner_join(sellers)%>%
  group_by(seller_city)%>%
  tally()%>%
   arrange(desc(n))%>%
  top_n(1)

```

Ερώτηση:Να βρείτε τα δύο προϊόντα με τις μεγαλύτερες σε πλήθος πωλήσεις που είχαν περισσότερες από 3 φωτογραφίες στην περιγραφή τους
```{r}
products%>%
  filter(product_photos_qty>3)%>%
  inner_join(order_items)%>%
  group_by(product_id)%>%
  summarize(s=sum(order_item_id))%>%
  arrange(desc(s)) %>%
  top_n(2)
```

Ερώτηση:Να βρείτε την κατηγορία προϊόντων που είχε τον καλύτερο μέσο όρο αξιολογήσεων
```{r}
products%>%
  inner_join(order_items)%>%
  inner_join(orders)%>%
  inner_join(order_reviews)%>%
  group_by(product_category_name)%>%
  summarise(m=mean(review_score,na.rm = TRUE))%>%
  arrange(desc(m))%>%
  top_n(1)


```



  
Ερώτηση: Να υπολογίσετε το εβδομαδιαίο έσοδο αγορών της κατηγορίας esporte_lazer για τους Καλοκαιρινούς μήνες 
```{r}
products%>%
  inner_join(order_items)%>%
  inner_join(orders)%>%
  inner_join(order_payments)%>%
  mutate(y=year(order_approved_at),m=month(order_approved_at),d=day(order_approved_at))%>%
  filter(product_category_name=="esporte_lazer", m>=6,m<=8) %>%
  group_by( yw = paste( year(order_approved_at), week(order_approved_at))) %>%
  summarize(weekly = sum(price))
  


```

Ερώτηση:Να βρείτε σε ποια κατηγορία προϊόντος αγοράζουν περισσότερο με την χρήση του τρόπου boleto στην περιοχή MG
```{r}
customers%>%
  inner_join(orders)%>%
  inner_join(order_payments)%>%
  inner_join(order_items)%>%
  inner_join(products)%>%
  filter(customer_state=="MG",payment_type=="boleto")%>%
  group_by(product_category_name)%>%
  count(sort=TRUE)

```


